【裁判字號】    95,訴,134
【裁判日期】    950427
【裁判案由】    毒品危害防制條例
【裁判全文】
臺灣高雄地方法院刑事判決               95年度訴字第134號
公  訴  人  臺灣高雄地方法院檢察署檢察官
被      告  甲○○
                    （現於台灣高雄第二監獄執行他案中）
上列被告因毒品危害防制條例案件，經檢察官提起公訴（94年度
毒偵字第9870號、第9974號），暨移送併案審理（95年度毒偵字
第523號），被告於準備程序就被訴事實為有罪之陳述，本院聽
取當事人之意見後，合議庭裁定改以簡式審判程序審理，本院判
決如下：
    主  文
甲○○連續施用第一級毒品，累犯，處有期徒刑拾月，扣案第一
級毒品海洛因壹包（淨重零點零肆公克，沾有海洛因成分之包裝
袋重零點貳肆公克）沒收銷燬。
    事  實
一、甲○○於民國92年因施用毒品案件，經本院以93年度訴字第
    325號判處有期徒刑7月確定；又因竊盜案件，經本院以93年
    度簡字第3868號判處有期徒刑4 月確定，二案接續執行，並
    於94年6月6日執行完畢。
二、甲○○曾於91年間因施用第一級毒品案件，經本院以91 年
    度毒聲字第1336號裁定送臺灣高雄看守所附設勒戒處所觀
    察、勒戒，於91年3 月28日執行完畢後，認無繼續施用毒品
    之傾向，經檢察官於91年3月27日以91年度毒偵字第1275號
    為不起訴之處分確定；再於92年間因施用第一級毒品案件
    ，經本院以92年度毒聲字第137號裁定送臺灣高雄看守所附
    設勒戒處所觀察、勒戒，於92年3月25日執行完畢後，認無
    繼續施用毒品之傾向，由檢察官於92年4月14日以91年度毒
    偵字第7233號為不起訴之處分確定。詎其明知海洛因業經公
    告列為毒品危害防制條例第2條第2項第1款之第一級毒品，
    不得非法持有、施用，竟猶不知戒絕悔改，仍基於施用第一
    級毒品海洛因之概括犯意，自94年9 月中旬某日起至同年12
    月10日下午3 時50分許回溯24小時內之某時（不含警力拘束
    期間）止，分別在高雄縣橋頭鄉○○村○○路9 號住處及高
    雄橋頭鄉○市鎮○○道路旁，以不定期之頻率，將第一級毒
    品海洛因粉末混合美娜水以針筒注射身體或將海洛因粉末摻
    在香菸內之方式，連續施用第一級毒品海洛因多次。嗣分別
    於（一）94年10月31日下午7 時許，在高雄縣橋頭鄉甲圍國
    小內涼亭內，因形跡可疑為警盤檢查獲；（二）94年11月16
    日上午10時40分許，為警在高雄縣橋頭鄉○○路○○道路旁
    查獲；（三）94年12月10日下午3 時50分許，在高雄市○○
    區○○路口與藍昌路口攔檢盤查查獲，並扣得海洛因1 包（
    淨重0.04公克，沾有海洛因成分之包裝袋重0.24公克）。
三、案經高雄縣政府警察局岡山分局、高雄市政府警察局楠梓分
    局移送臺灣高雄地方法院檢察署檢察官偵查起訴暨移送併辦
    。
    理  由
壹、程序部分：
一、本件被告甲○○所犯係死刑、無期徒刑、最輕本刑為3年以
    上有期徒刑以外之罪，其於準備程序中就被訴事實為有罪之
    陳述，經法官告知簡式審判程序之旨，並聽取公訴人、被告
    之意見後，本院認為適宜獨任進行簡式審判程序，故本件適
    用簡式審判程序審理，合先敘明。
貳、實體部分：
一、上揭犯罪事實業據被告於本院審理中坦承不諱（參見本院審
    理卷第33頁），被告分別於94年10月31日、94年11月16 日
    、94年12月10日為警採取之尿液經送驗結果，均呈嗎啡陽性
    反應，此分別有台灣檢驗科技股份有限公司94年11月18 日
    編號KH2005B0000000號濫用藥物尿液檢驗報告、94年12月1
    日編號KH2005B0000000號濫用藥物尿液檢驗報告、高雄市立
    凱旋醫院94年12月19日編號DO1052號濫用藥物尿液檢驗報告
    各1 份在卷可查（參見高雄縣政府警察局岡山分局高縣岡警
    偵移字第0940033883號警卷第5 頁、94年毒偵字第9870號偵
    查卷第33頁、94年毒偵字第9974號第13頁）。另有扣案疑似
    海洛因粉末1 包經送驗結果，確屬於第一級毒品海洛因成分
    （淨重0.04公克，沾有海洛因成分之包裝袋重0.24公克），
    此有法務部調查局調科壹字第220022226 號鑑定通知書1紙
    在卷可查（參見本院審理卷第18頁），被告上開自白與事實
    相符，堪信為真實。
二、再查，被告曾於91年間因施用第一級毒品案件，經本院以91
    年度毒聲字第1336號裁定送臺灣高雄看守所附設勒戒處所觀
    察、勒戒，於91年3 月28日執行完畢後，認無繼續施用毒品
    之傾向，經檢察官於91年3 月27日以91年度毒偵字第1275
    號為不起訴之處分確定等事實，有本院被告院內索引卡紀錄
    表、臺灣高等法院被告全國前案紀錄表、臺灣高雄地方法院
    檢察署刑案資料查註紀錄表各1 份在卷可稽，被告於觀察勒
    戒執行完畢後5 年內再犯施用第一級毒品犯行，事證明確，
    應依法予以論罪科刑。
三、核被告所為，係犯該條例第10條第1項之施用第一級毒品罪
    被告先後施用第一級毒品海洛因之行為，時間緊接，犯罪構
    成要件相同，顯係基於概括犯意反覆為之，為連續犯，應依
    刑法第56條之規定以一罪論，並加重其刑。其多次持有海洛
    因後進而施用，其持有行為應被其施用之行為所吸收，不另
    論罪。併案意旨雖指就被告於94年10月31日某時回溯24小時
    內之某時，另有施用第一級毒品海洛因之犯行，惟此部分與
    起訴部分有連續犯關係，屬裁判上一罪，已如前述，依刑事
    訴訟法第267 條規定，自為起訴效力所及，且亦為起訴犯罪
    事實所載之犯罪期間內，本院自得一併加以審酌，附此敘明
    。末查，被告於92年因施用毒品案件，經本院以93年度訴字
    第325 號判處有期徒刑7 月確定；又因竊盜案件，經本院以
    93年度簡字第3868號判處有期徒刑4 月確定，二案接續執行
    ，並於94年6 月6 日執行完畢，有臺灣高等法院被告全國前
    案紀錄表及臺灣高雄地方法院檢察署刑案資料查註紀錄表各
    1 份在卷可稽，其於刑之執行完畢，5 年以內再犯本件有期
    徒刑以上之罪，為累犯，依刑法第47條規定就施用第一級毒
    品罪遞加重其刑。爰審酌被告前因施用毒品案件，經觀察勒
    戒後，竟再繼續施用毒品，顯見意志不堅，惟其犯罪係戕害
    自身及犯後態度等一切情狀，量處如主文所示之刑，以資懲
    儆。扣案之疑似海洛因粉末1 包經送驗結果，確屬於第一級
    毒品海洛因成分（淨重0.04公克，沾有海洛因成分之包裝袋
    重0.24公克，該包裝袋因無法與海洛因析離，應將整體視同
    毒品），此有上開法務部調查局鑑定通知書1 紙附卷可參，
    應依毒品危害防制條例第18條第1 項前段之規定，宣告沒收
    併銷燬之。另扣案之海洛因殘渣袋1 只、注射針筒2 支，係
    員警於上開時、地查獲被告時，在旁邊地上所起獲，當時尚
    有被告友人林恩祥在場，此據被告及林恩祥於警詢時供述明
    確，而被告、林恩祥於警詢時均否認前開殘渣袋、注射針筒
    為渠2 人所有，被告本院審理時亦否認上開物品為其所有（
    參見本院審理卷第43頁）公訴人亦未舉證證明扣案之殘渣袋
    、注射針筒與被告本件施用毒品之犯行有何關聯，是應認上
    開海洛因殘渣袋、注射針筒與被告施用毒品之犯行無關，爰
    不為沒收之宣告，併此敘明。至於移送併辦案件中之扣案物
    品，被告否認為其所有，嫌疑人劉榮慶坦承為其所有，並且
    於身上查獲，有偵查報告在卷可查，尚難認與被告有關，公
    訴人亦未聲請沒收，本院爰不宣告沒收。
據上論斷，應依刑事訴訟法第273條之1第1項、第299條第1項前
段，毒品危害防制條例第10條第1 項、第18條第1 項前段，刑法
第11條前段、第56條、47條，判決如主文。
本案經檢察官黃雯麗到庭執行職務
中    華    民    國    95    年    4     月    27    日
                       鳳山刑事第二庭   法  官  廖建瑜
以上正本證明與原本無異。
如不服本判決，應於收受送達後10日內向本院提出上訴書狀。
                                        書記官  賴朱梅
中    華    民    國    95    年    4     月    28    日
附錄論罪科刑法條：
毒品危害防制條例第10條
施用第一級毒品者，處 6 月以上 5 年以下有期徒刑。
施用第二級毒品者，處 3 年以下有期徒刑。


司法院資訊處製作；財團法人民間司法改革基金會備份。
